最高法院刑事判決　　　　　　　　　　　　　　　八十六年度台上字第三二六八號
　　上 訴 人　台灣高等法院檢察署檢察官
　　被　　告　甲○○
右上訴人因被告遺棄案件，不服台灣高等法院中華民國八十五年六月十八日第二審判
決（八十五年度上訴字第四五六號，起訴案號：台灣桃園地方法院檢察署八十四年度
偵字第三七八、三八二號），提起上訴，本院判決如左：
    主  文
原判決撤銷，發回台灣高等法院。
    理  由
本件原判決認被告甲○○被訴於民國八十三年六月二十日晚上九時二十分駕駛自用小
客車在桃園縣龜山鄉○路村○鄰○○號○○路，不慎撞傷被害人陳阿松、陳怡婷後不
為救助，逕行逃逸，涉嫌刑法第二百八十四條第一項後段過失傷害及第二百九十四條
第一項之遺棄犯罪不能證明，維持第一審諭知其無罪之判決，駁回檢察官在第二審之
上訴，無非以公訴人起訴被告犯罪事實，唯以證人楊銘章之證言為憑，而該證人在警
訊及偵審中，所供其所見有關肇事車輛之號碼、駕駛即肇事者之特徵，前後不盡相符
，與其所告知處理該車禍案件之警員即證人黃文成、柯敏聰之情節，亦不一致，又無
其他佐證可證楊銘章所為不利於被告之證言屬實，自亦不能單憑其證言，認定被告犯
罪為其論據。惟卷查檢察官偵查筆錄有：「鍾縣奎是我同事，當時他在我前面，看到
他車超速，即肇事」之被告供述記載，其真意如何，是否謂鍾縣奎之車，行駛在被告
車之前，見他車肇事﹖果係如此，則被告辯謂被害人被撞傷時其車未至現場云云，即
有不實。原審就此未予究明，已有依法應調查之證據未予調查之違法。其次，證人楊
銘章除明確供證其於車禍發生後（未見車禍發生）所見車輛之廠牌為福特sierra一點
八轎車及其車號為ＡＱ或ＡＫ一八二七或﹖八二七號外，並指明右前方大及保險桿
有撞破裂痕跡，駕駛者戴黑色眼鏡等語。檢察官命其當場指認被告是否該駕駛者，並
供稱「很像」。被告在檢察官偵查中，亦供稱其車之保險桿七月一日撞破，證人鍾鳳
蘭則供稱被告身上有黑色雷朋眼鏡，只有每天大太陽才戴，其因視力問題服國民兵役
云云。檢察官勘驗筆錄並記載勘驗情形為：被告所駕之車右前角保險桿破裂補痕仍見
，被告稱其開車夏天有帶眼鏡，冬天未戴眼鏡。此是否不能為被告不利之證據，原判
決未加審酌，亦有未盡調查證據之能事。且被告之車為七十八年購買，距本件車禍發
生時間五年，被告自稱曾至內湖至南港間之百勝汽車公司修理。其有無如楊銘章所稱
之右前大與保險桿損壞修理，應不難調查。原審未為此調查，亦嫌疏略。檢察官上
訴意旨，指摘原判決不當，非無理由，應認有發回更審之原因。
據上論結，應依刑事訴訟法第三百九十七條、第四百零一條，判決如主文。
中      華      民      國    八十六    年      五      月     三十     日
                              最高法院刑事第九庭
                                  審判長法官  謝  家  鶴
                                        法官  羅  一  宇
                                        法官  吳  昭  瑩
                                        法官  花  滿  堂
                                        法官  陳  世  淙
      右正本證明與原本無異
                                              書  記  官
中      華      民      國    八十六    年      六      月      四      日
